【裁判字號】    96,易,3084
【裁判日期】    970318
【裁判案由】    竊盜
【裁判全文】
臺灣臺中地方法院刑事判決              96年度易字第3084號
公  訴  人  臺灣臺中地方法院檢察署檢察官
被      告  丙○○
上列被告因竊盜案件，經檢察官提起公訴（96年度偵字第9038號
），本院判決如下：
    主    文
丙○○犯竊盜罪，累犯，處有期徒刑陸月，如易科罰金，以新壹
幣壹仟元折算壹日，減為有期徒刑參月，如易科罰金，以新壹幣
壹仟元折算壹日；又攜帶兇器竊盜，累犯，處有期徒刑柒月，減
為有期徒刑參月拾伍日，如易科罰金，以新壹幣壹仟元折算壹日
，扣案之千斤頂、螺絲起子、板杆及套統各壹個均沒收之；應執
行有期徒刑陸月，如易科罰金，以新壹幣壹仟元折算壹日，扣案
之千斤頂、螺絲起子、板杆及套統各壹個均沒收之。
    犯罪事實
一、丙○○前於民國91年間因贓物案件，經臺灣高等法院臺中分
    院以92年度上易字第2133號判決駁回上訴、確定判處有期徒
    刑5月，並於93年2月23日易科罰金執行完畢，猶不知悔改，
    竟基於意圖為自己不法所有之竊盜及加重竊盜之犯意，於民
    國96年3月21日凌晨12時許 (起訴書誤載為3時許)，在臺中
    縣大肚鄉○○路○段943號旁，趁深夜無人之際，徒手竊取不
    詳姓名之人所有置放於該處 (即乙○○上址之修配廠左側堆
    放物品之處所)之輪胎3個（含鋼圈），得手後將竊得之輪胎
    放在向不知情之友人「洪信忠」所借之車號MP－9575號自小
    客車之後車廂內，隨後復駕駛上開自小客車往臺中市方向行
    駛，沿路尋找作案目標，而於同日凌晨4時15分許，行經臺
    中市○區○○○街2號前，見甲○○所有之車號MS－4843號
    自小客車停在該處，乃持客觀上可為兇器使用之千斤頂、螺
    絲起子、板杆、套統各1個等物，竊取上開甲○○所有自小
    客車之輪胎4個（含鋼圈），並將竊得之輪胎放在前開車號
    MP－9575號自小客車車內，適為巡邏員警發現丙○○形跡可
    疑加以盤查，而當場扣得其作案用之千斤頂、螺絲起子、板
    杆、套統各1個及所竊得之輪胎7個（含鋼圈）等物。
二、案經臺中市警察局第一分局報請臺灣臺中地方法院檢察署檢
    察官偵查起訴。
    理    由
一、按被告以外之人於審判外之言詞或書面陳述，除法律有規定
    者外，不得作為證據，刑事訴訟法第159條第1項定有明文，
    此即學理上所稱「傳聞證據排除法則」。被告以外之人於偵
    查中向檢察官所為之陳述，除顯有不可信之情況者外，得為
    證據；被告以外之人於審判外之陳述，雖不符同法第159條
    之1至第159條之4之規定，而經當事人於審判程序同意作為
    證據，法院審酌該言詞陳述或書面陳述作成時之情況，認為
    適當者，亦得為證據。當事人、代理人或辯護人於法院調查
    證據時，知有第159條第1項不得為證據之情形，而未於言詞
    辯論終結前聲明異議者，視為有前項之同意，亦為同法第15
    9之1第2項及第159條之5所分別明定。而鑒於採用傳聞證據
    排除法則之重要理由之一，係因傳聞證據未經當事人之反詰
    問予以覈實，若當事人願放棄對原供述人之反對詰問時，原
    則上即可承認該傳聞證據之證據能力，而揆諸我國刑事訴訟
    法第159條之5之立法理由，除參照前述傳聞證據排除法則之
    基本法理外，亦參考日本刑事訴訟法第326條之立法例，查
    日本刑事審判實務之運作，有關檢察官及被告均同意作為證
    據之傳聞書面材料或陳述，可直接援引該國刑事訴訟法第32
    6條作為傳聞例外之法律依據，僅在檢察官與被告不同意之
    情況下，乃須根據其他傳聞例外規定俾以斟酌該等書面材料
    或陳述是否具有證據能力，在當事人間無爭執之案件中，傳
    聞證據基本上均可依據前引規定提出於法院使用。據此，我
    國刑事訴訟法第159條之5之適用應可作同上之解釋，本件證
    人即被害人甲○○在警詢時所為之證述內容，固為被告以外
    之人在審判外之陳述，屬傳聞證據，惟被告丙○○就前開審
    判外之陳述，迄於言詞辯論終結前，對於其所為證詞之證據
    能力並未為異議之聲明，而本院審酌其陳述作成時之情況，
    核無違法取證及證明力明顯過低而顯有不可信之瑕疵及情況
    ，亦認為以之作為證據為適當，故依上開規定及說明，前開
    證人甲○○之陳述，自得作為證據，合先敘明。
二、訊據被告丙○○對於犯罪事實一 (二)之竊盜犯行坦認不諱
    ，核與證人即被害人甲○○在警詢時指證之情節相符，並有
    千斤頂、螺絲起子、板杆及套統各1個扣案可證，復有贓物
    認領保管單1張、照片7張在卷可稽，是被告該部分竊盜之犯
    行，應堪認定。惟被告對犯罪事實一 (一)則矢口否認，且
    辯稱：犯罪事實一 (一)之輪胎3個 (含鋼圈)係伊經由友人
    劉奕庭介紹以現金新臺幣 (下同)800 元向綽號「阿華」之
    人購得，非乙○○所有，其冒領該輪胎3個 (含鋼圈)，但現
    伊無法提出「阿華」之資料，該綽號「阿華」之人因車禍將
    車子連同1個輪胎報廢，而將剩下的3個輪胎出賣予伊，伊於
    警詢時均係警員要求如何陳述始開始錄製，並無法呈現伊表
    示犯罪事實一 (一)之輪胎3個 (含鋼圈)係伊購買之真意，
    伊非出自自願而製作第2次警詢筆錄等詞，經查：
(一)、證人劉奕庭雖在本院審理時證稱：『約於2月庭或3月初時
      ，被告向伊一位車友叫「阿華」之人購買3個輪胎，當天
      伊看到被告與「阿華」2人一手交錢一手交貨，只有「阿
      華」1人前來，無其他人在場，「阿華」是開黑色NISSAN
      廠牌的車子前來，因被告表示便宜收購輪胎可以提高價格
      賣出，伊不知道被告以何方式將輪胎出賣，伊沒有「阿華
      」的聯絡電話，伊不知道被告向「阿華」購買輪胎的廠牌
      ，也不清楚被告向「阿華」購買輪胎的價格』等詞（見本
      院卷頁79至8３)，惟核其證詞關於「出賣輪胎3個當天阿
      華本人有無前去現場」之事，顯與被告所供稱「阿華的另
      1位朋友瘦高、約170公分，年約20幾歲、短髮，開著黑色
      喜美車子載著輪胎前來」 (見本院卷頁79)云云不相符合
      ，且證人劉奕庭對於綽號「阿華」之人的聯絡方式以及被
      告向綽號「阿華」之人購買輪胎之廠牌及價格均不知悉，
      足見證人劉奕庭上開證詞實有瑕疪，尚難為被告有利證明
      之認定，故被告前揭辯稱其向友人購得犯罪事實一 (一)
      之輪胎3個 (含鋼圈)之詞，當屬有疑義，無法逕信為真實
      。
(二)、又證人乙○○雖到庭證稱：「伊所經營之修配廠大門左側
      是堆放鋼圈及輪胎之處，該處物品是師傅或朋友寄放物品
      之處，伊無法清楚回憶犯罪事實一 (一)之輪胎3個 (含鋼
      圈)確屬伊所有，因輪圈是大同小異之物，剛好警員拿輪
      胎的相片過來表示被告陳述輪胎是從伊堆放物品之處取走
      ，故當時伊認為輪圈是朋友寄放，故向警員表示是伊所有
      而領回，前次開庭後伊回去向朋友確認，確定犯罪事實一
      (一)之輪胎3個 (含鋼圈)並非伊朋友丟棄」等情（見本院
      卷頁32至34、41至42)，惟本院檢視證人乙○○提出其經
      營修配廠左側堆放雜物處所之照片 (見本院卷頁45、46)
      ，可見該處堆置汽油桶、輪胎、廢鐵、紙箱及電器等不同
      種類及數量之物品，則證人乙○○是否能清楚記憶何項物
      品遭竊或能否與友人完全確認物品有無短少，應屬有疑問
      ，是證人乙○○上開證言僅能證明前揭犯罪事實一 (一)
      之輪胎3個非其所有，但未能逕以認定犯罪事實一 (一)所
      示之輪胎3個並非被告自該處竊得之事，況證人即警員翁
      永奇在本院審理時證述：「當時因在被告車上查獲犯罪事
      實一 (一)之輪胎3個 (含鋼圈)，故詢問被告其來源，被
      告坦承在臺中縣某地竊得，並沿著沙田路指著沙田路1段
      943號的地點稱在此處竊取，被告並未說到輪胎係其購買
      之事，當時亦未曾向被告表示倘不交代竊取地點即不讓其
      交保之事，且警詢時均係一問一答，無被告所稱由警察說
      如何陳述始為錄製之情形等語（見本院卷頁57至59)，且
      本院當庭勘驗被告於96年3月21日下午3時警詢時之錄影光
      碟確認『問：輪胎3個如何竊得？被告有答時間是在12點
      ，並且時而補充陳述「沙田路」、「大肚鄉」，以及「巷
      子」，警員詢問說，是從車子裡面拆卸下來的嗎？被告稱
      不是，並指著當時警員提示的相片說是擺在那邊，且陳稱
      旁邊是修配廠，這裡是汽車美容，不知道是誰的，之後警
      員稱輪胎是藏在你車子裡面？被告表示是放在車子裡面，
      ……』等情 (見本院卷頁74至75)，顯見被告係主動補述
      犯罪事實一 (一)之輪胎3個 (含鋼圈)之竊取地點，核與
      卷附被告指著臺中縣大肚鄉○○路○段943號空地置放汽油
      桶旁之位置、確認係竊取犯罪事實一 (一)之輪胎3個 (含
      鋼圈)之位置的照片相符 (見臺灣臺中地方法院檢察署96
      年度偵字第9038號卷頁25)，且查無被告在警詢時有何非
      出於自願之陳述與回答，是被告上揭空言辯稱其配合警員
      陳述而非自願製作警詢第2次調查筆錄云云，洵無足取；
      再者，被告在本院審理時亦陳明當時製作警詢筆錄時警員
      有提示上開第9038號偵卷頁25、26所附上開輪胎3個竊取
      位置 (即臺中縣大肚鄉○○路○段943號空地置放汽油桶旁
      )及發現位置 (即車號MP-9579號自小客車後車廂內)之照
      片予其觀看之情 (見本院卷頁74)，故應認為被告在警詢
      及檢察官偵訊時供承「其於96年3月21日凌晨12時許，在
      臺中縣大肚鄉○○路○段943號旁徒手竊取汽車美容店旁地
      上之輪胎3個，並將輪胎搬到車號MP-9579號自小客車車上
      」等語為真實，此外，復有警員自被告所駕上開車號MP-9
      579號自小客車車內查扣前揭輪胎3個扣案可證，以及現場
      照片4張在卷可佐，被告上開辯詞係屬卸責之詞，無法採
      信，本件事證明確，被告前揭犯罪事實一 (一)之竊盜犯
      行，亦堪認定。另被告聲請調閱道路監視器以證明其有無
      駕駛車號MP-9579號自小客車行經臺中縣大肚鄉○○路○段
      943號之事，核無必要，且案發迄今已近1年，事實上亦無
      法調到相關時點之道路監視錄影畫面，故被告該項聲請，
      並非有據，附此敘明。
三、按刑法第321條第1項第3款之攜帶兇器竊盜罪，係以行為人
    攜帶兇器竊盜為其加重條件，此所謂兇器，其種類並無限制
    ，凡客觀上足對人之生命、身體、安全構成威脅，具有危險
    性之兇器均屬之，且祇須行竊時攜帶此種具有危險性之兇器
    為已足，並不以攜帶之初有行兇之意圖為必要 (最高法院79
    年台上字第5253號判例意旨參照)。本件被告所使用之上開
    竊盜工具千斤頂、螺絲起子、板杆、套統各1個均屬金屬材
    質，足以為殺傷人之生命、身體之器械，要係具有危險性之
    兇器無誤。故核被告所為，係犯刑法第320條第1項竊盜罪及
    同法第321條第1項第3款攜帶兇器竊盜罪。被告前於91年間
    因贓物案件，經臺灣高等法院臺中分院以92年度上易字第21
    33號判決駁回上訴、確定判處有期徒刑5月，並於93年2月23
    日易科罰金執行完畢，此有臺灣臺中地方法院檢察署刑案資
    料查註紀錄表及臺灣高等法院被告全國前案紀錄表各1份在
    卷足憑，其於5年以內故意再犯本件有期徒刑以上之罪，為
    累犯，應依刑法47條第1項之規定，加重其刑。被告所犯上
    開刑法第320條第1項竊盜罪及同法第321條第1項第3款攜帶
    兇器竊盜罪，犯意個別，行為互殊，應予分論併罰之。爰審
    酌被告前有贓物前科，素行不良，本件竊盜對社會治安及被
    害人所生危害尚非甚鉅，惟被告犯後僅能坦承部分犯行，態
    度不佳，及其犯罪之動機、目的、手段等一切情狀，量處如
    主文所示之刑，另蒞庭檢察官請求量處有期徒刑10月以上之
    刑度，尚嫌過高，附此敘明。又九十六年罪犯減刑條例業於
    96年7月4日公布，並自96年7月16日施行，該條例第2條明文
    規定：「犯罪在中華民國96年4月24日以前者，除本條例另
    有規定外，依下列規定減刑：三、有期徒刑、拘役或罰金，
    減其刑期或金額二分之一」；本件被告所犯上揭竊盜及攜帶
    兇器竊盜罪之犯罪時間，均係在96年4月24日以前，故依上
    開規定，本院應減其有期徒刑二分之一，並諭知易科罰金折
    算標準，以示懲儆。另被告持以行竊之千斤頂、螺絲起子、
    板杆及套統各1個，均係被告所有供犯罪所用之物，爰依刑
    法第38條第1項第2款之規定宣告沒收。
據上論斷，應依刑事訴訟法第299條第1項前段，刑法第第320條
第1項、第321條第1項第3款、第47條第1項、第41條第1項前段、
第51條第5款、第38條第1項第2款，刑法施行法第1條之1，中華
民國96年罪犯減刑條例第2條第1項第3款、第7條、第9條、第10
條第1項，判決如主文。
本案經檢察官丁○○到庭執行職務。
中    華    民    國    97    年    3    月    18    日
                        刑事第三庭  法  官  楊曉惠
以上正本證明與原本無異。
如不服本判決，應於收受送達後10日內向本院提出上訴書狀（應
敘述具體理由並附繕本）。
上訴書如未敘述理由，應於上訴期間屆滿後20日內補提理由書於
本院。
                                    書記官  陳玲誼
中    華    民    國    97    年    3    月    18    日
附錄論罪科刑法條刑法第320條意圖為自己或第三人不法之所有
，而竊取他人之動產者，為竊盜罪，處5年以下有期徒刑、拘役
或5百元以下罰金。
意圖為自己或第三人不法之利益，而竊佔他人之不動產者，依前
項之規定處斷。
前二項之未遂犯罰之。
刑法第321條犯竊盜罪而有左列情形之一者，處6月以上、5年以
下有期徒刑：
一、於夜間侵入住宅或有人居住之建築物、船艦或隱匿其內而犯
    之者。
二、毀越門扇、牆垣或其他安全設備而犯之者。
三、攜帶兇器而犯之者。
四、結夥三人以上而犯之者。
五、乘火災、水災或其他災害之際而犯之者。
六、在車站或埠頭而犯之者。
前項之未遂犯罰之。


司法院資訊處製作；財團法人民間司法改革基金會備份。
